臺灣基隆地方法院刑事判決　　　　　　　 100年度訴字第46號
公　訴　人　臺灣基隆地方法院檢察署檢察官
被　　　告　王瑞頡
上列被告因違反毒品危害防制條例案件，經檢察官提起公訴（10
0 年度毒偵字第56號），被告於準備程序進行中，就被訴事實為
有罪之陳述，經本院合議庭裁定由受命法官獨任進行簡式審判程
序，判決如下：
    主  文
王瑞頡施用第一級毒品，處有期徒刑柒月；又施用第二級毒品，
處有期徒刑參月。應執行有期徒刑捌月。
    事  實
一、王瑞頡前因施用毒品案件，先後2 次經觀察、勒戒後，均認
    無繼續施用毒品之傾向，分別於民國89年6 月1 日、90年5
    月4 日執行完畢釋放，並由本院以89年度少調字第198 號為
    不付審理裁定確定，及由臺灣基隆地方法院檢察署檢察官以
    90年度毒偵緝字第63號為不起訴處分確定；復因施用毒品案
    件，經觀察、勒戒後，認無繼續施用毒品之傾向，於97年9
    月8 日執行完畢釋放，並由臺灣基隆地方法院檢察署檢察官
    以97年度毒偵字第1802號為不起訴處分確定；再因犯施用毒
    品案件，分經本院以99年訴字第137 號判決判處應執行有期
    徒刑7 月、以99年訴字第760 號判決判處應執行有期徒刑10
    月、以99年基簡字第1743號簡易判決判處有期徒刑3 月確定
    ，上揭各罪並與所犯強制猥褻、搶奪等案件而經本院以97年
    訴字第1586號判決判處應執行有期徒刑1 年部分接續執行，
    現執行中（不構成累犯）。
二、詎王瑞頡猶未戒除毒癮，基於施用第二級毒品甲基安非他命
    之犯意，於99年9 月20日16時許，在其基隆市○○區○○街
    某工地內，以將甲基安非他命置入玻璃球內燒烤加熱之方式
    ，施用第二級毒品甲基安非他命1 次；其另基於施用第一級
    毒品海洛因之犯意，於前開施用甲基安非他命後約數分鐘，
    在上址，以將海洛因摻入香菸內點燃吸食之方式，施用第一
    級毒品海洛因1 次。嗣因另案經本院發布通緝，為警於99年
    9 月21日14時50分許，在基隆市○○區○○街120 號緝獲，
    經警取得其同意後採集尿送驗，結果呈嗎啡、甲基安非他命
    陽性反應，而查悉上情。
三、案經基隆市警察局第三分局報告臺灣基隆地方法院檢察署檢
    察官偵查起訴。
    理  由
一、本件被告所犯者非為死刑、無期徒刑、最輕本刑為3 年以上
    有期徒刑之罪或高等法院管轄第一審案件，其於準備程序進
    行中，先就被訴事實為有罪之陳述，經告知其簡式審判程序
    之旨，並聽取公訴人及被告之意見後，本院依刑事訴訟法第
    273 條之1 第1 項之規定，裁定由受命法官獨任進行簡式審
    判程序，且依同法第273 條之2 規定，簡式審判程序之證據
    調查，不受第159 條第1 項、第161 條之2 、第161 條之3
    、第163 條之1 及第164 條至第170 條規定之限制，合先敘
    明。
二、上開事實，業據被告王瑞頡於偵查及本院審理時坦承不諱，
    而被告為警所採集之尿液經送驗結果，呈嗎啡、甲基安非他
    命陽性反應，此有基隆市警察局第三分局偵辦毒品案件尿液
    檢體照表、台灣尖端先進生技醫藥股份有限公司出具之濫用
    藥物檢驗報告附卷可稽（見偵查卷第6 、7 頁），足認被告
    自白與事實相符，應可採信。又被告前因施用毒品案件，先
    後2 次經觀察、勒戒後，均認無繼續施用毒品之傾向，分別
    於89年6 月1 日、90年5 月4 日執行完畢釋放，並由本院以
    89年度少調字第198 號為不付審理裁定確定，及由臺灣基隆
    地方法院檢察署檢察官以90年度毒偵緝字第63號為不起訴處
    分確定；復因施用毒品案件，經觀察、勒戒後，認無繼續施
    用毒品之傾向，於97年9 月8 日執行完畢釋放，並由臺灣基
    隆地方法院檢察署檢察官以97年度毒偵字第1802號為不起訴
    處分確定等情，有臺灣高等法院被告前案紀錄表附卷足佐。
    是被告於觀察、勒戒執行完畢，5 年內再犯本案施用第一級
    毒品海洛因、第二級毒品甲基安非他命之罪，罪證明確，犯
    行洵堪認定，自應依法論科。
三、查海洛因、甲基安非他命分別為毒品危害防制條例第2 條第
    2 項第1 款、第2 款所規定之第一級、第二級毒品，核被告
    所為，係犯毒品危害防制條例第10條第1 項之施用第一級毒
    品罪、同條例第10條第2 項之施用第二級毒品罪。被告持有
    第一級毒品海洛因及第二級毒品甲基安非他命之低度行為，
    應各為施用第一級、第二級毒品之高度行為所吸收，均不另
    論罪。其所犯上開2 罪間，犯意各別，行為互殊，應予分論
    併罰。爰審酌被告曾有多次施用毒品之前科仍不知戒除，惟
    犯罪後坦承犯行，且所犯之施用毒品犯行乃戕害自己身心健
    康，並未危及他人，兼衡其素行、犯罪手段等一切情狀，分
    別量處如主文所示之刑，並定其應執行之刑。
據上論斷，應依刑事訴訟法第273 條之1 、第299 條第1 項前段
，毒品危害防制條例第10條第1 項、第2 項，刑法第11條前段、
第51條第5 款，判決如主文。
本案經檢察官陳佳宏到庭執行職務。
中    華    民    國    100   年    2     月    14    日
                  刑事第三庭法  官  黃梅淑
以上正本證明與原本無異。
如不服本判決應於收受送達後10日內向本院提出上訴書狀，並應
敘述具體理由；其未敘述上訴理由者，應於上訴期間屆滿後20日
內向本院補提理由書( 均須按他造當事人之人數附繕本) 「切勿
逕送上級法院」。
中    華    民    國    100   年    2     月    14    日
                            書記官  丁妍君
論罪法條：
毒品危害防制條例第10條
施用第一級毒品者，處 6 月以上 5 年以下有期徒刑。
施用第二級毒品者，處 3 年以下有期徒刑。